台灣台中地方法院刑事判決　　　　　　　　　　　九十一年度易字第一一一八號
　　公　訴　人　台灣台中地方法院檢察署檢察官
　　被　　　告　丁○○
　　　　　　　　戊○○
　　　　　　　　庚○○
右列被告因竊盜等案件，經檢察官提起公訴 (九十年度偵字第三八六一號)， 本院判
決如左：
    主      文
丁○○連續竊盜，處有期徒刑捌月。
戊○○收受贓物，處罰金參仟元，如易服勞役，以參佰元折算壹日。
庚○○無罪。
    事      實
一、丁○○意圖為自己不法之所有，並基於概括之犯意，先於民國（下同）八十九年
    十一月三十日下午五時許，無故侵入彰化縣和美鎮○○路○段五二一巷三號甲○○住處（其無故侵入住宅部分，未據甲○○提出告訴），竊取甲○○所有汽車駕
    駛執照、國民身分證各乙張及其女兒陳巧琦所有國民身分證乙張、皮包乙只內有
    現金新台幣（下同）四千元等物，得手後隨即逃逸；又於同年十二月十三日凌晨
    三時四十三分許，在台中市○○街二之一號乙○○所經營公司，竊取乙○○所有
    裝設在公司門口之監視攝影機一具，得手後隨即逃離；復於同年十二月十三日上
    午六時許，在台中市○○街一六一巷一號丙○○住處，竊取丙○○所有裝設在住
    處門前之監視攝影機二具，得手後隨即逃離；再於同年十二月十四日，在台中市
    某大樓工地，趁無人之際，竊取銅線一批，得手後隨即逃離現場。
二、己○○（俟緝獲另結）基於概括之犯意，先後於八十九年十二月初某日及同年十
    二月十三日，連續在台中市○區○○街一五五號三樓三０六室其租住處，明知丁○○分別所持交付之甲○○、陳巧琦、王吳玉盆、王亮凱所有國民身分證各乙張
    （丁○○竊取王吳玉盆、王亮凱所有國民身分證各乙張部分，為其前案竊盜案件
    確定判決效力所及，經檢察官不另為不起訴處分）、甲○○所有汽車駕駛執照乙
    張及監視攝影機二具均係丁○○竊得之物，竟仍分別予以收受。嗣己○○於八
    十九年十二月七日左右，在台中市北屯區三光巷五六弄十二號廖明進住處，將所
    持甲○○、陳巧琦、王吳玉盆所有國民身分證各乙張交付予明知係屬來源不明
    物之廖明進收受，而由廖明進提供安非他命一小包予己○○施用（廖明進轉讓安
    非他命、收受物部分，另由本院審理中）。迨於同年十二月十四日下午三時二
    十分許，在廖明進上開住處，為警查獲廖明進，並在其住處扣得甲○○、陳巧琦
    、王吳玉盆所有國民身分證各乙張；繼於同年十二月十四日晚上八時許，在己○○上開租住處，為警查獲己○○，並分別在其租住處、其身上、其所駕機車上扣
    得監視攝影機二具、王亮凱所有國民身分證乙張、甲○○所有汽車駕駛執照乙張
    ；又於同年十二月十五日凌晨零時三十分許，在台中縣大里市○○路一八一號前
    ，為警查獲丁○○。
三、戊○○於八十九年十二月十四日晚上七時許，在台中縣大里市○○路一六一巷二
    四號其住處，明知丁○○以機車載來所持交付委託其剝去外皮之銅線一批係屬來
    源不明之物，竟仍予以收受，並將該銅線剝去外皮，嗣於翌（十五）日凌晨一
    時許，在其上開住處，為警查獲，並扣得銅線一批（計十八捆，已剝去外皮十一
    捆，尚未剝去外皮七捆）。
四、案經台中市警察局移請台灣台中地方法院檢察署檢察官偵查起訴。
    理      由
甲、被告丁○○、戊○○有罪部分：
一、訊之被告丁○○矢口否認有何竊盜犯行，辯稱：伊未侵入甲○○住處竊取上開財
    物，亦未竊取乙○○、丙○○所有監視攝影機，而為警查獲之銅線一批，是伊在
    台中市○○路因九二一大地震要拆除之大樓撿來的，撿來後伊交給戊○○母親剝
    去外皮以出售云云；被告戊○○亦矢口否認有何收受物之犯行，辯稱：為警查
    獲之銅線一批是丁○○交給伊母親剝去外皮以出售，並非交給伊，且曾告以是其
    從九二一大地震要拆除之大樓撿來的云云。惟查甲○○、乙○○、丙○○先後於
    前開時地分別失竊右揭物品等情，業據被害人甲○○、乙○○、丙○○分別於警
    訊時指述綦詳，並有物認領保管收據三紙附卷可稽；且被告丁○○確先後於前
    開時地分別竊取乙○○、丙○○所有裝設在門口之監視攝影機一具、二具，嗣將
    監視攝影機二具交付予己○○以出售等情，亦經被告庚○○迭於警訊、偵查中及
    本院審理時供明在卷；又據被告己○○於警訊時供稱：為警查獲之王亮凱所有國
    民身分證乙張、甲○○所有汽車駕駛執照乙張及監視攝影機二具均是綽號「蔡屎
    」之男子（即丁○○）拿到伊那裡的，另甲○○、陳巧琦、王吳玉盆所有國民身
    分證各乙張亦是丁○○交給伊的，嗣伊將之交給廖明進，而由廖明進提供少量安
    非他命作為酬勞，且丁○○曾告以上開甲○○等人身分證件及監視攝影機均是其
    竊取來的等語，核與另案被告廖明進於警訊時供稱：為警查獲之甲○○、陳巧琦
    、王吳玉盆所有國民身分證各乙張，是己○○於大約一星期前（即八十九年十二
    月七日）左右，拿來跟伊換一小包安非他命等語之情節相符；參以被告丁○○與
    被告庚○○、己○○夙無嫌隙，衡情被告庚○○、己○○應無設詞攀誣被告丁○○之必要，顯見被告丁○○確先後於前開時地分別竊取甲○○、乙○○、丙○○
    等人右揭物品，嗣再分別將所竊取之上開物品交付予明知係屬物之被告己○○
    收受無疑。次查為警查獲之銅線一批，是被告丁○○於八十九年十二月十四日十
    九時左右，以其所有機車載運至被告戊○○上開住處，要求被告戊○○將銅線剝
    去外皮，完成後以一公斤五十元價格出售圖利，且被告戊○○曾詢問被告丁○○
    該銅線如何來的，被告丁○○告以該銅線是其從大樓工地（詳細地點不清楚）剪
    取而來等情，業據被告戊○○於警訊時供明在卷，並有為警查獲之銅線一批（計
    十八捆，已剝去外皮十一捆，尚未剝去外皮七捆）照片乙張附卷可考；參以該批
    銅線若係被告丁○○自九二一大地震欲拆除之大樓取得，衡情豈能拾得如此多銅
    線之理，尚與常情有違，足見被告丁○○確於前開時地竊取銅線一批，嗣以機車
    載往被告戊○○上開住處，將之交付予明知係屬來源不明之物之被告戊○○收
    受，並委託被告戊○○將銅線剝去外皮以出售圖利，應無置疑。是被告丁○○、
    戊○○上開所辯，無非事後卸責之詞，均不足採，事證明確，其等二人犯行均堪
    認定。
二、核被告丁○○所為，係犯刑法第三百二十條第一項之竊盜罪。被告丁○○先後四
    次竊盜犯行，時間緊接，犯罪構成要件相同，顯係基於概括犯意為之，應依連續
    犯之規定以一罪論，並依法加重其刑。公訴人雖就被告丁○○於前開時地竊取銅
    線一批之犯行，未於起訴事實論及，惟既與所起訴事實部分有連續犯之裁判上一
    罪關係，為起訴效力所及，本院自得一併審理，附此矢明。另被告戊○○所為
    ，係犯刑法第三百四十九條第一項之收受物罪。爰審酌被告二人犯罪之動機、
    目的、手段、所生危害及犯罪後態度等一切情狀，各量處如主文所示之刑，並就
    被告戊○○部分，諭知易服勞役之折算標準，以資懲儆。
乙、被告庚○○無罪部分：
一、公訴意旨略以：丁○○竊得上開財物後，為申請行動電話，即於八十九年十二月
    十三日，將所竊得之甲○○、陳巧琦、王吳玉盆、王亮凱等人之身分證、甲○○
    之駕駛及監視器二組交給己○○、庚○○二人，而己○○、庚○○亦明知丁○○
    所交付上開物品為物，竟基於共同收受物之犯意聯絡，予以收受，因認庚○○共犯有刑法第三百四十九條第一項之收受物罪嫌等語。
二、按犯罪事實應依證據認定之，無證據不得推定其犯罪事實，刑事訴訟法第一百五
    十四條定有明文。訊之被告庚○○堅決否認有何收受物之犯行，辯稱：丁○○
    是將上開物品交付予己○○收受，並非交付予伊等語。經查依被告己○○於警訊
    時供稱：為警查獲之王亮凱所有國民身分證乙張、甲○○所有汽車駕駛執照乙張
    及監視攝影機二具均是丁○○拿到伊那裡的；因廖明進於八十九年十二月初向伊
    問起過，有無人頭之身分證要辦理信用卡，所以伊就向丁○○索討王亮凱等人之
    國民身分證，並取甲○○、王吳玉盆、陳巧琦之國民身分證給廖明進，而廖明進
    亦有取少量安非他命作為酬勞；且丁○○曾告以甲○○等人之身分證件及監視攝
    影機均是其竊取來的等語，並於偵查中供稱：伊有將甲○○、陳巧琦、王吳王盆
    之國民身分證交給廖明進，而這些國民身分證是丁○○交給伊的等語，足見丁○○係將所竊得之甲○○、陳巧琦、王吳玉盆、王亮凱所有國民身分證各乙張、甲○○所有汽車駕駛執照乙張及監視攝影機二具交付予明知係屬物之被告己○○
    收受；參以被告庚○○於警訊、偵查中均否認丁○○曾將所竊得之上開物品交付
    其收受，自難認被告庚○○有何與被告己○○共同收受丁○○所交付上開物品之
    情事，此外又查無他積極證據足認被告庚○○有何上開犯行，既無證據證明被告
    庚○○犯罪，依法應諭知無罪之判決。
丙、被告己○○涉嫌收受物部分，俟緝獲另結。
丁、據上論斷，應依刑事訴訟法第二百九十九條第一項前段、第三百零一條第一項、
    刑法第五十六條、第三百二十條第一項、第三百四十九條第一項、第四十二條第
    二項，罰金罰鍰提高標準條例第一條前段、第二條，判決如主文。
中    華    民    國     九十一     年        八        月十六     日
                                   臺灣臺中地方法院刑事第三庭
                                        法  官  朱  光  國
右正本證明與原本無異。
如不服本判決，應於判決送達後十日內向本院提出上訴狀( 應附繕本 )，上訴於臺灣
高等法院臺中分院。
                                        書記官
中    華    民    國     九十一     年        八        月     十九     日
刑法第三百二十條第一項：
意圖為自己或第三人不法之所有，而竊取他人之動產者，為竊盜罪，處五年以下有期
徒刑、拘役或五百元以下罰金。
刑法第三百四十九條第一項：
收受贓物者，處三年以下有期徒刑、拘役或五百元以下罰金。
                                                                        Ａ
